【裁判字號】    92,交聲,671
【裁判日期】    920919
【裁判案由】    聲明異議
【裁判全文】
臺灣臺中地方法院交通事件裁定                    九十二年度交聲字第六七一號
    原處分機關  交通部公路局台中區監理所豐原監理站
    異議人即
    受處分人    陽銘通運股份有限公司  設台中縣梧棲鎮○○路○段三一六巷十七
    代表人      徐福海                同右
右列受處分人因違反道路交通管理處罰條例案件，對於交通部公路局台中區監理所豐
原監理站九十二年六月二十三日所為之裁決（豐監稽違六三字第Ｆ00000000
號裁決書），聲明異議，本院裁定如左：
    主  文
異議駁回。
    理  由
一、原處分機關略以：本案係苗栗縣警察局通宵分局舉發受處分人陽銘通運股份有限
    公司所有之車號ＴＪ─１５６號營業曳引車，於九十二年四月二十四日十時五十
    分許，在苗一三○甲線苑裡段，因「運送危險物品違反安全規定，滅火器一支空
    瓶、一支無安全期間、日期」違規，並掣開舉發違反道路交通事件通知書，受處
    分人不服舉發提出申訴，經原舉發機關函覆違規屬實，該站遂於九十二年六月二
    十三日以豐監稽違六三字第Ｆ00000000號裁決書，裁處罰鍰新台幣四千
    五百元整，並記汽車違規紀錄一次，逾期則依裁決書處罰主文規定裁處，於法並
    無不合等語。
二、本件異議人即受處分人陽銘通運股份有限公司則以：異議人所載運之丙二醇其閃
    火點高達攝氏九十九度，遠超過中央主管機關指定應標誌之危險物品及有害物中
    之（四）引火性液體中之下列物質最高閃火點攝氏六十五度，且不在其規定的範
    圍之內，故不應認為丙二醇為危險有害物，故認原舉發機關之舉發實有違誤，爰
    聲明異議云云。
三、按汽車裝載時，有裝載危險物品之車輛應隨車攜帶未逾時效之滅火器，不遵守有
    關安全之規定者，處新台幣三千元以上九千元以下罰鍰，並記汽車違規紀錄一次
    ，道路交通安全規則第八十四條第一項第六款、道路交通管理處罰條例第二十九
    條第一項第三款分別定有明文。復依違反道路交通管理事件統一裁罰標準表規定
    ，大型車處罰鍰新台幣四千五百元整，並記汽車違規紀錄一次。經查：本件受處
    分人陽銘通運股份有限公司所有之車號ＴＪ─１５６號營業曳引車，於九十二年
    四月二十四日十時五十分許，在苗一三○甲線苑裡段，為苗栗縣警察局通宵分局
    舉發因「運送危險物品違反安全規定、滅火器一支空瓶、一支無安全期間、日期
    」違規，並掣開舉發違反道路交通事件通知書等情，有前揭舉發通知單一紙、舉
    發採證相片二幀等在卷可稽，雖異議人辯稱當日運送之「丙二醇」並非危險有害
    誤云云，惟經本院傳訊證人即本件舉發員警蔡順旭到庭證稱：「當時貨車外寫的
    是甲苯，我有問違規人，他也說對，車後有寫甲苯及危險物品，滅火器當時有一
    個是空筒、沒有壓力，當時違規人沒有異議，違規人當時沒有拿送貨單給我們看
    」、「當時滅火器已噴完，沒有安全栓，壓力表也沒有壓力」等語，並庭呈照片
    二張為證（見本院九十二年七月十八日庭訊筆錄），是依證人所言，異議人於員
    警舉發時已坦承所載運之物品為甲苯，另異議人雖不否認隨車滅火器為空筒，並
    提出九十二年四月二十四日「丙二醇」送貨單為憑，惟該送貨單並無載明載運之
    車號、時間等細節，尚難證明該送貨單所載之丙二醇即為本件車輛違規當時所載
    運之物品。綜上所述，本件異議人於前揭時、地違規事實，可以認定。從而，受
    處分人既有前揭違規行為，原處分機關據以援引上開規定，裁處罰鍰新台幣四千
    五百元整，並記汽車違規紀錄一次，逾期則依裁決書處罰主文規定裁處，並無不
    當。本件異議為無理由，應予駁回。
四、據上論斷，應依道路交通管理處罰條例第八十七條第二項、道路交通案件處理辦
    法第十九條，裁定如主文。
中      華      民      國    九十二    年      九      月   十九       日
                                        臺灣臺中地方法院交通法庭
                                            法  官  王  靜  秋
右正本證明與原本無異。
如不服本裁定應於送達後五日內向本院提出抗告狀。
                                            書記官
中      華      民      國    九十二    年    九     月    十九      日


司法院資訊處製作；財團法人民間司法改革基金會備份。
